【裁判字號】    97,裁,698
【裁判日期】    970124
【裁判案由】    土地增值稅
【裁判全文】
最  高  行  政  法  院  裁  定
                                     97年度裁字第00698號
上  訴  人  甲○○
訴訟代理人  李盛賢律師
被 上訴 人  桃園縣政府稅捐稽徵處
代  表  人  乙○○            送達處所同上
上列當事人間土地增值稅事件，上訴人對於中華民國96年7月12
日臺北高等行政法院95年度訴字第3463號判決，提起上訴，本院
裁定如下：
    主  文
上訴駁回。
上訴審訴訟費用由上訴人負擔。
    理  由
一、按對於高等行政法院判決之上訴，非以其違背法令為理由，
    不得為之，行政訴訟法第242條定有明文。依同法第243條第
    1項規定，判決不適用法規或適用不當者，為違背法令；而
    判決有同條第2項所列各款情形之一者，為當然違背法令。
    是當事人對於高等行政法院判決上訴，如依行政訴訟法第24
    3條第1項規定，以高等行政法院判決有不適用法規或適用不
    當為理由時，其上訴狀或理由書應有具體之指摘，並揭示該
    法規之條項或其內容。如以行政訴訟法第243條第2項所列各
    款情形為理由時，其上訴狀或理由書，應揭示合於該條項各
    款之事實。上訴狀或理由書如未依此項方法表明，或其所表
    明者與上開法條規定不合時，即難認為已對高等行政法院判
    決之違背法令有具體之指摘，其上訴自難認為合法。
二、本件上訴人對於高等行政法院判決上訴，係以：被上訴人以
    實質課稅原則為由，認上訴人應補徵系爭土地增值稅，然法
    未禁止創設土地共有，原審支持被上訴人在法未禁止創設土
    地共有之情形，認上訴人應補徵土地增值稅，有理由不備之
    嫌等語，為其理由。惟查，原審就上訴人與訴外人鍾元裕間
    之土地移轉或分割過程，本於私法上契約自由原則，法雖未
    禁止，惟有關土地增值稅課稅要件事實之認定，係屬稅捐稽
    徵機關之權責，自應由稅捐稽徵機關依法辦理稽徵，以達租
    稅公平之原則。上訴人與訴外人鍾元裕間藉移轉系爭土地極
    小部分持分方式，以創造共有關係後，復以共有物分割方式
    取得系爭土地，上訴人顯係以「移轉」、「取得」、「共有
    物分割」及「再移轉」之程序，利用創設土地共有之事實後
    ，再辦理共有物分割登記，並藉地政機關改算地價後其土地
    謄本登載之前次移轉現值墊高，達其規避土地增值稅之目的
    。是本件所謂之「前次移轉時申報之現值」，應係指共有物
    分割改算前之移轉現值等情，業於判決理由內詳為論述，經
    核並無不合。核其所陳上述理由，無非為原審所不採之主張
    再為爭執，係就原審取捨證據、認定事實之職權行使，指摘
    其為不當，並未具體表明合於不適用法規、適用法規不當、
    或行政訴訟法第243條第2項所列各款之情形，難認對該判決
    之如何違背法令已有具體之指摘。依首揭說明，應認其上訴
    為不合法。
三、依行政訴訟法第249條第1項前段、第104條、民事訴訟法第
    95條、第78條，裁定如主文。
中    華    民    國    97    年    1     月    24    日
                    最高行政法院第五庭
                        審判長法官  劉  鑫  楨
                              法官  侯  東  昇
                              法官  林  樹  埔
                              法官  劉  介  中
                              法官  戴  見  草
以  上  正  本  證  明  與  原  本  無  異
中    華    民    國    97    年    1     月    25    日
                              書記官  郭  育  玎


司法院資訊處製作；財團法人民間司法改革基金會備份。
